【裁判字號】    97,聲,4443
【裁判日期】    971021
【裁判案由】    定其應執行刑
【裁判全文】
臺灣板橋地方法院刑事裁定              97年度聲字第4443號
聲  請  人  臺灣板橋地方法院檢察署檢察官
受  刑  人  甲○○
上列受刑人因假釋出監保護管束中，聲請人聲請就視為減刑之罪
定應執行之刑（96年度執聲字第1295號），本院裁定如下：
    主  文
甲○○所犯如附表所載之罪，視為減刑如附表所示之刑，如易科
罰金，均以銀元佰元折算壹日。應執行有期徒刑柒月，如易科
罰金，以銀元佰元折算壹日。
    理  由
一、本件聲請意旨略以：受刑人甲○○因犯毒品危害防制條例等
    數罪，先後經判決確定如附表所載，並有各該判決附卷可稽
    ，應依刑法第53條、第51條第5 款（聲請書漏載同條第5 款
    ）規定，定其應執行之刑，爰依刑事訴訟法第477 條第1 項
    聲請裁定定其應執行刑等語。
二、按數罪併罰，有二裁判以上者，依刑法第51條規定，定其應
    執行刑，刑法第53條定有明文。又受刑人行為後，刑法業經
    修正，並於民國（下同）94年2 月2 日，經總統以華總一義
    字第09400014901 號令公布，且自95年7 月1 日施行，修正
    後刑法第2 條第1 項規定：「行為後法律有變更者，適用行
    為時之法律。但行為後之法律有利於行為人者，適用最有利
    於行為人之法律。」（刑法第2 條第1 項固經修正，惟其僅
    係新、舊法之比較適用原則之宣示性指導原則，並非實體刑
    罰法律，自不生行為後法律變更之比較適用問題，應逕予適
    用修正後之此一規定），則就屬於法律變更（即犯罪成立要
    件及其處罰效果之內容作修正或廢止）部分，自應就有利或
    不利於被告之一切相關情狀，綜合全部結果而為比較，以定
    其應適用之法律。查本件受刑人於裁判確定前犯如附表所載
    之罪，均係於95年7 月1 日前犯之，修正前刑法第51條第5
    款係規定：「宣告多數有期徒刑者，於各刑中之最長期以上
    ，各刑合併之刑期以下，定其刑期。但不得逾二十年。」；
    惟修正後刑法第51條第5 款則規定：「宣告多數有期徒刑者
    ，於各刑中之最長期以上，各刑合併之刑期以下，定其刑期
    。但不得逾三十年。」；又修正前刑法第41條規定：「犯最
    重本刑為五年以下有期徒刑以下之刑之罪，而受六個月以下
    有期徒刑或拘役之宣告，因身體、教育、職業、家庭之關係
    或其他正當事由，執行顯有困難者，得以一元以上三元以下
    折算一日，易科罰金。但確因不執行所宣告之刑，難收矯正
    之效，或難以維持法秩序者，不在此限。併合處罰之數罪，
    均有前項情形，其應執行之刑逾六月者，亦同。」，惟修正
    後刑法第41條則規定：「犯最重本刑為五年以下有期徒刑以
    下之刑之罪，而受六個月以下有期徒刑或拘役之宣告者，得
    以新臺幣一千元、二千元或三千元折算一日，易科罰金。但
    確因不執行所宣告之刑，難收矯正之效，或難以維持法秩序
    者，不在此限。前項規定於數罪併罰，其應執行之刑未逾六
    月者，亦適用之。」；兩相比較，修正後之規定並非較有利
    於行為人，是就上開法條，應適用修正前之規定。次按犯罪
    在九十六年四月二十四日以前者，除本條例另有規定外，依
    下列規定減刑：一、死刑減為無期徒刑。二、無期徒刑減為
    有期徒刑二十年。三、有期徒刑、拘役或罰金，減其刑期或
    金額二分之一。緩刑或假釋中之人犯，於本條例施行之日起
    ，視為已依前項規定減其宣告刑，毋庸聲請裁定減刑。但經
    撤銷緩刑之宣告或假釋者，仍應依本條例規定聲請裁定減刑
    ；又犯最重最本刑為五年以下有期徒刑以下之刑之罪，依本
    條例規定減為六月以下有期徒刑、拘役者，應於為減刑裁判
    時，併諭知易科罰金折算之標準，中華民國九十六年罪犯減
    刑條例第2 條第1 項、第2 項、第9 條分別定有明文。
三、經查：受刑人甲○○因犯毒品危害防制條例等案件，業經臺
    灣臺北地方法院、本院先後判處如附表所示之刑（聲請書附
    表編號1 、2 、3 所示違反毒品危害防制條例等罪，經本院
    以93年度聲字第551 號刑事裁定定應執行有期徒刑1 年3 月
    ；另如附表編號3 所示贓物罪之犯罪日期應更正為90年4 月
    26日前數日〈聲請書誤載為90年4 月26日〉），此有臺灣高
    等法院被告前案紀錄表及各該判決書附卷可按。又受刑人所
    犯如附表所載之罪，均係在96年4 月24日以前，合於中華民
    國九十六年罪犯減刑條例所列之減刑要件，且受刑人因犯如
    附表所示各罪，經入監執行後，業於96年1 月29日因縮短刑
    期假釋出監，迄未經撤銷假釋，此亦有臺灣高等法院被告前
    案紀錄表、臺灣臺北監獄函文所附假釋出獄減刑受刑人名冊
    各1 份附卷可稽，依中華民國九十六年罪犯減刑條例第2 條
    第1 項第3 款、第2 項前段規定，此部分視為已減其宣告刑
    如附表所示。茲檢察官聲請就受刑人視為減刑之如附表所載
    之罪定其應執行之刑，本院審核認聲請為正當，應予准許。
四、依刑事訴訟法第477 條第1 項，刑法第2 條第1 項前段、第
    41條第1 項前段、第2 項（修正前）、第53條、第51條第5
    款（修正前），中華民國九十六年罪犯減刑條例第2 條第1
    項第3 款、第2 項前段、第9 條，裁定如主文。
中    華    民    國    97    年    10    月    21    日
                  刑事第十二庭  法  官  陳鴻清
以上正本證明與原本無異。
如不服本裁定，應於送達後5 日內，向本院提出抗告狀。
                                書記官  江文彬
中    華    民    國    97    年    10    月    21    日


司法院資訊處製作；財團法人民間司法改革基金會備份。
